# 请教陈老师继续收购超额亏损的权益法公司股权达到控制的会计处理

提问人：14722022264 时间：2020-10-12 09:33:07
陈老师，您好，请教您一个继续收购超额亏损的权益法公司股权达到控制的会计处理问题：
甲公司持有A公司20%股权，采用权益法核算，该A公司 2019 年底净资产为负，甲公司账面的长期股权投资已经减记为 0 。 2020 年，甲公司继续收购A公司40%股权，达到控制。转让时点A公司净资产为-1000万，股权转让对价为-200 万元，即由股权转让方乙公司支付给股权受让方甲公司 200 万元，同时甲公司承诺，A公司后续出售商品销售收入的3%作为对乙公司的激励收入，该部分激励收入优先支付上述 200 万元补偿给甲股东的费用。
请问陈老师，上述问题在单体层面和合并层面应该如何处理？该部分股权的公允价值应该如何确认？

回答人：chenyiwei
建议首先明确该安排的目的和商业理由是什么？为何先是由乙方支付给甲方 200 万元，同时零对价转让股权，但后续又要以“激励收入”的方式向乙公司支付款项？

提问人：14722022264 时间：2020-10-13 09:33:08
陈老师您好，该权益法核算的A公司为一研发公司，其股东和高管为甲公司原职工。甲公司的初衷是想对该股权进行转让，但是没有找到相应的受让人，若一直以权益法核算，则会导致账面一直的大额亏损。所以甲公司与另外的控股股东乙公司（原甲公司员工成立）商议了以上的股权转让方法。另，乙公司截止现在仍没有支付 200 万元，而是在A公司取得销售商品收入后，用其出售商品销售收入的3%优先偿还。
谢谢陈老师

回答人：chenyiwei
如是，需关注的是该交易的真实性，以及是否实际完成。甲公司虽然名义上继续收购了乙公司的40%股权，但并未进行款项支付（未收到协议中的 200 万元），“乙公司截止现在仍没有支付 200 万元，而是在A公司取得销售商品收入后，用其出售商品销售收入的3%优先偿还”，可能表明双方的权利义务、风险和报酬承担情况等并未发生实质性变化。
建议关注甲方是否有能力实际主导A公司的研发活动，还是仍由乙公司控制；A公司的研发活动与甲公司的主营业务有何关系等。
另外，既然“甲公司的初衷是想对该股权进行转让，但是没有找到相应的受让人，若一直以权益法核算，则会导致账面一直的大额亏损”，但为何实际上进一步收购导致持有多数股权？如何解释实际操作与上述初衷的矛盾？

提问人：14722022264 时间：2020-10-14 09:33:08
陈老师，您好，对我之前的回答做一修正：
甲公司转让A公司股权原因为：甲公司之前对A公司投资金额较大，该部分投资资金已经全部花完，若此时申请破产，则投资资金全部损失，若甲公司不再对A公司进行投资，该公司后续只能进行破产清算，同时A公司研发产品后续可能为公司带来盈利，故采用以上的重组方案

回答人：chenyiwei
你的主帖说的是甲公司继续受让40%股权，并获得 200 万元；不是甲公司转让原持有的股权？